# 请教陈版，关于无法取得进项税发票的处理

提问人：就是那根葱 时间：2016-03-14 22:58:17
客户在预付采购款的时候是按照含有进项税发票的金额预付的，之后暂估存货的时候先按照不含税金额进行暂估并与预付款进行抵消，跨年度后供应商破产无法取得进项税发票。想请教陈版，这个时候，预付的进项税是应该视同不可抵扣的进项税（即进项税转出）结转入成本，还是当做当期的营业外支出呢？先谢谢陈版了！

回答人：chenyiwei
从你说的情况看，原先付款时是预计可以取得增值税专用发票并抵扣进项税额的，后来因为无法合理预见的意外事项（供应商破产）
导致无法取得发票，从而损失了该进项税额，因此损失的进项税额应计入营业外支出处理，不应计入采购资产的成本，因为不是使得该资产达到当前状态或场所的必要支出。